th: อุปกรณ์กีฬา > สันทนาการกลางแจ้ง > การขี่ม้า > แท็คสำหรับม้า > สายคาดอานม้า: สายรัดทึบท้องแบบอังกฤษ; สายรัดรอบตัวม้า; สายรัดทึบท้องแบบคาวบอย
nl: Sportartikelen > Buitenrecreatie > Paardensport > Paardentuig > Zadelriemen: Engelse singels; Longeersingels; Westernsingels
el: Αθλητικά είδη > Υπαίθριες δραστηριότητες αναψυχής > Ιππασία > Εξοπλισμός αλόγου > Ζώνες σέλας: Έπαχα English; Ιμάντες εκπαίδευσης (Surcingles); Έπαχα Western
de: Sportartikel > Outdoor-Aktivitäten > Reitsportzubehör > Sattel- & Zaumzeug > Sattelgurte: Englische Sattelgurte; Longiergurte; Westerngurte
sv: Sportartiklar > Utomhusaktiviteter > Hästsport > Ridtyg > Sadelgjordar: Engelska sadelgjordar; Tömkörningsgjordar; Westerngjordar
cs: Sportovní potřeby > Outdoorové aktivity > Jezdectví > Jezdecké potřeby pro koně > Sedlové řemeny: Anglické podbřišníky; Lonžovací obřišníky; Westernové podbřišníky
ko: 스포츠용품 > 야외 레크레이션 > 승마 > 마구용품 > 뱃대끈: 잉글리시 거스; 서싱글; 웨스턴 신치
vi: Dụng cụ thể thao > Giải trí ngoài trời > Cưỡi ngựa > Đinh thúc ngựa > Đai: Đai nịt yên ngựa kiểu Anh; Đai lưng ngựa; Đai nịt yên ngựa kiểu Tây
zh-TW: 體育用品 > 室外休閒 > 馬術運動 > 馬術裝備 > 馬鞍束帶: 英式馬肚帶; 調教肚帶; 西部馬肚帶
ro-RO: Articole sportive > Recreere în aer liber > Echitație > Harnașamente > Curele: Chingă englezească; Chingi; Chingă western
fr: Équipements sportifs > Loisirs de plein air > Équitation > Harnachement > Sous-ventrière: Sangles anglaises; Surfaix; Sangles western
tr: Spor Malzemeleri > Açık Hava Etkinlikleri > Binicilik > Nal Çivileri > At Kolanları: İngiliz kolanları; Lonj kemerleri; Western kolanları
en: Sporting Goods > Outdoor Recreation > Equestrian > Horse Tack > Cinches: English Girths; Surcingles; Western Cinches
pt-BR: Artigos esportivos > Atividades ao ar livre > Esportes equestres > Equipamentos para cavalos > Cilhas para cavalos: Cilhas inglesas; Cilhões; Barrigueiras western
nb: Sportsutstyr > Friluftsliv > Hestesport > Hesteutstyr > Gjorder: Engelske gjorder; Longegjorder; Western-gjorder
bg-BG: Спортни стоки > Спортни занимания на открито > Конен спорт > Конски сбруи > Опаси: Английски подпруги; Подкоремни колани; Западни подпруги
lt-LT: Sporto prekės > Poilsis lauke > Jojimo sportas > Žirgų inventorius > Pavaržos: Angliškų balnų pilvo diržai; Juosmens diržai; Vakarietiškų balnų pilvo diržai
ja: スポーツ用品 > 屋外レクリエーション > 乗馬 > 馬具 > 鞍帯: イングリッシュ腹帯; サーシングル; ウェスタンシンチ
it: Articoli sportivi > Ricreazione outdoor > Equitazione > Finimenti per cavalli > Sottopancia: Sottopancia inglesi; Fascioni; Sottopancia western
sl-SI: Športna oprema > Rekreacija na prostem > Jahanje > Oprema za konje > Podsedelni pasovi: Angleški zategovalni pasovi; Podprsniki; Western zategovalni pasovi
da: Sportsartikler > Friluftsliv > Dressur > Hesteudstyr > Sadelgjorde: Engelske gjorde; Longergjorde; Western-gjorde
ru: Спортивные товары > Активный отдых на открытом воздухе > Конный спорт > Сбруя и седла > Подпруги: Подпруги для классических седел; Гурта; Подпруги для вестерна
hr-HR: Sportska oprema > Rekreacija na otvorenom > Jahanje > Oprema za konje > Kolan za jahanje: Engleski kolan; Lonžirni kolan; Zapadni kolan za jahanje
pt-PT: Artigos de desporto > Atividades recreativas no exterior > Equestre > Equipamentos para cavalos > Cilhas: Cilhas inglesas; Cilhões; Cilhas western
hu: Sportszerek > Szabadtéri kikapcsolódás > Lovaglás > Lófelszerelés > Fűzők: Angol hevederek; Futószárazó hevederek; Western hevederek
fi: Urheilutarvikkeet > Ulkoharrasteet > Ratsastus > Ratsastusvälineet > Lännensatulat: Englantilaiset satulavyöt; Juoksutusvyöt; Lännenratsastusvyöt
zh-CN: 体育用品 > 户外休闲 > 马术用品 > 马具 > 马肚带: 英式肚带; 调教带; 西部肚带
es: Equipamiento deportivo > Actividades al aire libre > Equitación > Arreos para caballos > Cinchas: Cinchas inglesas; Cinchuelos; Cinchas western
sk-SK: Športový tovar > Exteriérové rekreakčné športy > Jazdectvo > Jazdecké potreby > Podbrušníky: Anglické popruhy; Popruhy; Westernové popruhy
pl: Sprzęt sportowy > Rekreacja na świeżym powietrzu > Jeździectwo > Rząd koński > Popręgi: Popręgi klasyczne; Pasy do lonżowania; Popręgi westernowe